臺灣桃園地方法院刑事判決
                                    110年度審訴字第943號
公  訴  人  臺灣桃園地方檢察署檢察官 
被      告  謝維嘉



上列被告因詐欺案件，經檢察官提起公訴（110年度偵字第10658
號），被告於本院準備程序進行中，就被訴事實為有罪之陳述，
經本院告知簡式審判程序意旨，並聽取當事人之意見後，本院合
議庭裁定由受命法官獨任依簡式審判程序審理，判決如下：
    主  文
謝維嘉犯三人以上共同冒用政府機關及公務員名義詐欺取財罪，
處有期徒刑壹年貳月。
未扣案之犯罪所得新臺幣貳仟元沒收，於全部或一部不能沒收或
不宜執行沒收時，追徵其價額。
    事實及理由
一、犯罪事實：
　　本案犯罪事實，除起訴書犯罪事實欄一、第7行贅載「僭行
    公務員職權」，應予刪除，其餘均引用檢察官起訴書之記載
    （如附件）。
二、證據名稱：
　㈠被告謝維嘉於警詢、偵訊及本院審理時之自白。
　㈡證人蔡金樹、告訴人余梅嬌於警詢時之證述。
　㈢臺灣銀行帳戶存摺封面暨內頁交易明細影本、監視器翻拍畫
    面、內政部警政署反詐騙諮詢專線紀錄表、桃園市政府警察
    局中壢分局普仁派出所受理各類案件紀錄表。　　　
三、論罪科刑：
　㈠按洗錢防制法業於民國105年12月28日修正公布，並於106 年
    6月28日生效施行（下稱新法），新法第2條規定：「本法所
    稱洗錢，指下列行為：一、意圖掩飾或隱匿特定犯罪所得來
    源，或使他人逃避刑事追訴，而移轉或變更特定犯罪所得。
    二、掩飾或隱匿特定犯罪所得之本質、來源、去向、所在、
    所有權、處分權或其他權益者。三、收受、持有或使用他人
    之特定犯罪所得」，並參考FATF（即防制洗錢金融行動工作
    組織）建議，就其中採取門檻式規範者，明定為最輕本刑為
    6 個月以上有期徒刑之罪，並將「重大犯罪」之用語，修正
    為「特定犯罪」；另增列未為最輕本刑為6個月以上有期徒
    刑之罪所涵括之違反商標法等罪，且刪除有關犯罪所得金額
    須在5百萬元以上者，始得列入前置犯罪之限制規定，以提
    高洗錢犯罪追訴之可能性。從而新法第14條第1項所規範之
    一般洗錢罪，必須有第3條規定之前置特定犯罪作為聯結，
    始能成立。然洗錢犯罪之偵辦在具體個案中經常祇見可疑金
    流，未必瞭解可疑金流所由來之犯罪行為，倘所有之洗錢犯
    罪皆須可疑金流所由來之犯罪行為已經判決有罪確定，始得
    進一步偵辦處罰，則對於欠缺積極事證足以認定確有前置犯
    罪，卻已明顯違反洗錢防制規定之可疑金流，即無法處理。
    故而新法乃參考澳洲刑法立法例，增訂第15條第1項特殊洗
    錢罪，特殊洗錢罪之成立，不以查有前置犯罪之情形為要件
    ，但必須其收受、持有或使用之財物或財產上利益，無合理
    來源並與收入顯不相當，且其財物或財產上利益之取得必須
    符合上開列舉之三種類型者為限。易言之，第15條之特殊洗
    錢罪，係在無法證明前置犯罪之特定不法所得，而未能依第
    14條之一般洗錢罪論處時，始予適用。倘能證明人頭帳戶內
    之資金係前置之特定犯罪所得，即應逕以一般洗錢罪論處，
    自無適用特殊洗錢罪之餘地。例如詐欺集團向被害人施用詐
    術後，為隱匿其詐欺所得財物之去向，而令被害人將其款項
    轉入該集團所持有、使用之人頭帳戶，並由該集團所屬之車
    手前往提領詐欺所得款項得逞，檢察官如能證明該帳戶內之
    資金係本案詐欺之特定犯罪所得，即已該當於新法第14條第
    1 項之一般洗錢罪；至若無法將人頭帳戶內可疑資金與本案
    詐欺犯罪聯結，而不該當第2條洗錢行為之要件，當無從依
    第14條第1項之一般洗錢罪論處，僅能論以第15條第1 項之
    特殊洗錢罪。另過去實務認為，行為人對犯特定犯罪所得之
    財物或利益作直接使用或消費之處分行為，或僅將自己犯罪
    所得財物交予其他共同正犯，祇屬犯罪後處分贓物之行為，
    非本條例所規範之洗錢行為，惟依新法規定，倘行為人意圖
    掩飾或隱匿特定犯罪所得來源，而將特定犯罪所得直接消費
    處分，甚或交予其他共同正犯，而由共同正犯以虛假交易外
    觀掩飾不法金流移動，即難認單純犯罪後處分贓物之行為，
    應仍構成新法第2條第1或2款之洗錢行為（最高法院108年度
    台上字第1744號、第2500號判決意旨參照）。查本案告訴人
    余梅嬌係因被告所屬之詐欺集團中不詳成員施用詐術致其陷
    於錯誤，進而依指示交付上述贓款。俟詐欺集團成員再指示
    車手即本案被告前往收取，並將贓款交付詐欺集團中姓名年
    籍不詳之人。按被告所為，即係利用現金一旦轉手，即難再
    追查前揭犯罪所得之特性。又被告取得贓款後旋再轉交姓名
    年籍不詳之詐欺集團成員收取，客觀上已透過現金之多次轉
    交製造多層次之資金斷點，使偵查機關除藉由提款監視器錄
    影畫面鎖定車手、收水者外，難以再向上溯源，並使其餘集
    團共犯得以直接消費、處分，以掩飾不法金流移動之虛假交
    易外觀，而達到隱匿該特定犯罪所得之去向、所在之結果。
    是被告主觀上對於其行為將造成掩飾、隱匿該詐欺犯罪所得
    去向、所在之結果應屬明知，猶仍執意為之，是被告所為自
    構成洗錢防制法第2條第2款、第14條第1項之洗錢罪。
　㈡核被告所為，係犯刑法第339條之4第1項第1款、第2款之三人
    以上共同冒用政府機關及公務員名義犯詐欺取財罪及洗錢防
    制法第14條第1項之一般洗錢罪。至起訴書雖漏未論及洗錢
    罪部分，但與已起訴之加重詐欺取財罪，具有想像競合犯之
    裁判上一罪關係，為起訴效力所及，本院自得予以審理。且
    本院於審理時，已告知被告另涉犯洗錢罪，對其訴訟權益已
    有保障，無礙其防禦權的實施，併此說明。
　㈢按共同正犯在主觀上須有共同犯罪之意思，在客觀上為共同
    犯罪行為之實行，始足當之。所謂共同犯罪之意思，係指基
    於共同犯罪之認識，互相利用他方之行為以遂行犯罪目的之
    意思；共同正犯因有此意思之聯絡，其行為在法律上應作合
    一的觀察而為責任之共擔（最高法院104年度台上字第2194
    號判決意旨參照）。又共同實施犯罪行為之人，在合同意思
    範圍以內，各自分擔犯罪行為之一部，相互利用他人之行為
    ，以達其犯罪之目的者，即應對於全部所發生之結果，共同
    負責。且共同正犯之意思聯絡，原不以數人間直接發生者為
    限，即有間接之聯絡者，亦包括在內。如甲分別邀約乙、丙
    犯罪，雖乙、丙間彼此並無直接之聯絡，亦無礙於其為共同
    正犯之成立。是共同正犯在犯意聯絡範圍內，對全部結果負
    刑事責任，各共同正犯應論處相同之罪名。又共同正犯之意
    思聯絡，不限於事前有所協議，其於行為當時，基於相互之
    認識，以共同犯罪之意思參與者，亦無礙於共同正犯之成立
    ，且其表示之方法，不以明示通謀為必要，即相互間有默示
    之合致，亦無不可（最高法院102年度台上字第1895號判決
    意旨參照）。查被告與前揭詐騙集團成員既係在共同犯罪意
    思之聯絡下相互分工，參與前揭犯行，縱其未親自以上述所
    示之詐騙方法訛詐告訴人，或僅與部分共犯有所謀議聯繫，
    亦應就共同正犯間實行犯罪之行為共同負責。被告及其所屬
    詐欺集團成員間，就上開三人以上共同冒用政府機關及公務
    員名義犯詐欺取財罪及洗錢罪等犯行，有犯意聯絡及行為分
    擔，為共同正犯。
　㈣按刑法上一行為而觸犯數罪名之想像競合犯，其存在之目的
    ，在於避免對於同一不法要素予以過度評價，則自然意義之
    數行為，得否評價為法律概念之一行為，應就客觀構成要件
    行為之重合情形、主觀意思活動之內容、所侵害之法益與行
    為間之關聯性等要素，視個案情節依社會通念加以判斷。如
    具有行為局部之同一性，或其行為著手實行階段可認為同一
    者，得認與一行為觸犯數罪名之要件相侔，而依想像競合犯
    論擬（最高法院105年度臺非字第66號判決意旨參照）。查
    被告就上開三人以上共同政府機關及冒用公務員名義犯詐欺
    取財罪及洗錢罪之犯行，係在同一犯罪決意及預定計畫下所
    為之階段行為，因果歷程並未中斷，具有行為局部之同一性
    ，得認屬同一行為，而係以一行為觸犯數罪名，屬想像競合
    犯，應依刑法第55條規定，從一重論以三人以上共同冒用政
    府機關及公務員名義詐欺取財罪。
　㈤被告前因公共危險案件，經臺灣彰化地方法院以105年度交簡
    字第2090號判處有期徒刑1月確定，業於106年1月16日易科
    罰金執行完畢等情，以臺灣高等法院被告前案紀錄表在卷可
    考，其受徒刑之執行完畢，5年以內故意再犯本案有期徒刑
    以上之罪，固合於刑法第47條第1項規定，為累犯。惟審酌
    被告執行完畢之公共危險案件，與本案罪名、犯罪情節以及
    保護法益俱屬不同，難認其有特別惡性及刑罰反應力薄弱，
    爰參酌司法院大法官會議釋字第775號解釋意旨，不依刑法
    第47條第1項規定，加重其最低本刑。
　㈥另按洗錢防制法第16條第2項規定，犯第14條、第15條之罪，
    在偵查或審判中自白者，減輕其刑。再想像競合犯係一行為
    觸犯數罪名，行為人犯罪行為侵害數法益皆成立犯罪，僅因
    法律規定從一重處斷科刑，而成為科刑一罪而已，自應對行
    為人所犯各罪均予適度評價，始能對法益之侵害為正當之維
    護。因此法院於決定想像競合犯之處斷刑時，雖以其中最重
    罪名之法定刑作為裁量之準據，惟具體形成宣告刑時，亦應
    將輕罪之刑罰合併評價。基此，除非輕罪中最輕本刑有較重
    於重罪之最輕本刑，而應適用刑法第55條但書規定重罪科刑
    之封鎖作用，須以輕罪之最輕本刑形成處斷刑之情形以外，
    則輕罪之減輕其刑事由若未形成處斷刑之外部性界限，自得
    將之移入刑法第57條或第59條之科刑審酌事項內，列為是否
    酌量從輕量刑之考量因子。是法院倘依刑法第57條規定裁量
    宣告刑輕重時，一併具體審酌輕罪部分之量刑事由，應認其
    評價即已完足，尚無過度評價或評價不足之偏失（最高法院
    109年度台上字第3936號判決意旨參照）。經查，被告本案
    犯行於本院審理期間坦承不諱，此有本院審判筆錄在卷可稽
    ，依上開規定，原應依法減輕其刑，然被告所犯之罪係屬想
    像競合犯其中之輕罪，因想像競合之故，應從一重之三人以
    上共同冒用政府機關及公務員名義詐欺取財罪處斷，且該重
    罪並無法定減刑事由，自無從再適用上開條項規定減刑，但
    本院將於量刑時依刑法第57條一併審酌，附此敘明。
　㈦爰審酌被告尚值青壯，對於詐騙集團實行詐欺取財並掩飾、
    隱匿詐欺犯罪所得去向有所預見，竟仍恣意加入詐騙集團，
    參與協力分工，負責轉交贓款，助長犯罪歪風，使詐騙集團
    成員得以逃避犯罪之查緝，嚴重擾亂金融交易秩序且影響社
    會正常交易安全，被告所為不啻助長詐欺犯罪風氣並造成告
    訴人受有財產損害，同時增加告訴人尋求救濟困難，所為殊
    無可取。惟念其犯後於審理時坦承犯行，尚具悔意，且其就
    洗錢犯行，於審理中自白，已符合洗錢防制法第16條第2項
    自白減刑規定；並衡其犯罪之動機、目的、手段、素行、詐
    得財物之價值及所參與本案之情節輕重等一切情狀，量處如
    主文所示之刑，以示懲儆。　
四、沒收部分：
　　按犯罪所得，屬於犯罪行為人者，沒收之；於全部或一部不
    能沒收或不宜執行沒收時，追徵其價額。第1項及第2項之犯
    罪所得，包括違法行為所得、其變得之物或財產上利益及其
    孳息。刑法第38條之1第1項前段、第3項、第4項定有明文。
    又共同正犯之犯罪所得，沒收或追徵，應就各人所分得之數
    額分別為之；先前對共同正犯採連帶沒收犯罪所得之見解，
    已不再援用及供參考（最高法院104年第13次刑事庭會議決
    議意旨參照）；倘若共同正犯各成員內部間，對於不法利得
    分配明確時，應依各人實際分配所得沒收（最高法院104年
    度台上字第3937號判決意旨參照）。被告就附件起訴書所載
    犯罪事實自承獲有新臺幣（下同）2,000元之報酬（見臺灣
    桃園地方檢察署110年度偵字第10658號卷第92頁），為其犯
    罪所得，應依刑法第38條之1第1項前段、第3項、第4項規定
    ，宣告沒收，於全部或一部不能沒收或不宜執行沒收時，追
    徵其價額。
五、應適用之法條：
　　刑事訴訟法第273條之1第1項、第299條第1項前段、第310 
    條之2、第454條第2項，洗錢防制法第2條第2款、第14條第1
    項，刑法第11條前段、第28條、第339條之4第1款、第2款、
    第55條、第38條之1第1項前段、第3項、第4項，刑法施行法
    第1條之1第1項。
六、如不服本判決應於收受判決後20日內向本院提出上訴書狀，
    並應敘述具體理由。其未敘述上訴理由者，應於上訴期間屆
    滿後20日內向本院補提理由書（均須按他造當事人之人數附
    繕本）「切勿逕送上級法院」。
本案經檢察官劉仲慧到庭執行職務。
中　　華　　民　　國　　111 　年　 　2　　月   　9 　 日
                    刑事審查庭    法　官　呂曾達
以上正本證明與原本無異。
如不服本判決應於收受判決後20日內向本院提出上訴書狀，並應
敘述具體理由。其未敘述上訴理由者，應於上訴期間屆滿後20日
內向本院補提理由書(均須按他造當事人之人數附繕本)「切勿逕
送上級法院」。 
    　　　　　　　　　　　　　　　書記官　楊淨雲
中　　華　　民　　國　　111 　年　　2 　　月　　10　　日
附錄本案論罪科刑依據之法條：
中華民國刑法第339條之4
犯第三百三十九條詐欺罪而有下列情形之一者，處1年以上7年以
下有期徒刑，得併科1百萬元以下罰金：
一、冒用政府機關或公務員名義犯之。
二、三人以上共同犯之。
三、以廣播電視、電子通訊、網際網路或其他媒體等傳播工具，
    對公眾散布而犯之。前項之未遂犯罰之。
洗錢防制法第14條第1項
有第二條各款所列洗錢行為者，處7年以下有期徒刑，併科新臺
幣5百萬元以下罰金。
附件：
臺灣桃園地方檢察署檢察官起訴書
                                    110年度偵字第10658號
　　被　　　告　謝維嘉　男　44歲（民國00年00月00日生）
　　　　　　　　　　　　住彰化縣○○市○○路000巷00號
　　　　　　　　　　　　（另案於法務部矯正署臺北看守所羈  押中）
　　　　　　　　　　　　國民身分證統一編號：Z000000000號
上列被告因詐欺案件，業經偵查終結，認應提起公訴，茲將犯罪
事實及證據並所犯法條分敘如下：
　　　　犯罪事實
一、謝維嘉前於民國105年間因公共危險案件，經臺灣彰化地方
    法院以105年度交簡字第2090號判決判處有期徒刑1月確定，
    並於106年1月16日易科罰金執行完畢。詎其竟不知悔改，與
    真實姓名年籍不詳之「卡比」等人於109年11月間共組詐欺
    集團(所涉參與犯罪組織部分，業經另案起訴)，意圖為自己
    不法之所有，共同基於三人以上冒用政府機關、公務員名義
    犯詐欺取財、僭行公務員職權犯意聯絡，由詐欺集團所屬電
    話機房成員去電被害人施行詐術，謝維嘉再出面拿取詐騙款
    項後繳回予集團，藉此取得報酬(即擔任俗稱「車手」之角
    色)。嗣該詐欺集團所屬機房之不詳成員，先於109年11月12
    日上午9時許，冒用中華電信人員、警政署165防詐騙電話公
    務員名義，去電余梅嬌，佯稱其積欠電話費且涉及刑案，需
    提領款項協助辦案為由，以此方式施用詐術，使余梅嬌誤信
    為真陷於錯誤，依指示於同日上午11時40分許，臨櫃提領新
    臺幣（下同）78萬元款項，並將之置放在桃園市中壢區中山
    東路3段與龍安街口轉角處某自小客車擋風玻璃上；該詐欺
    集團不詳成員旋再指示謝維嘉於同日下午1時20分許，前往
    上址拿取上開裝有余梅嬌現金78萬元之牛皮紙袋包裹，謝維
    嘉並於同日下午將上開贓款包裹送至臺北車站旁麥當勞1樓
    廁所內，由不詳之集團成員收取後繳回集團，謝維嘉並在臺
    北車站自不詳成員處取得報酬2,000元。嗣經余梅嬌訴警偵
    辦後，始循線查悉上情。
二、案經余梅嬌訴由桃園市政府警察局中壢分局報告偵辦。
　　　　證據並所犯法條
一、上揭犯罪事實，業據被告謝維嘉於偵訊時坦認不諱，核與證
    人即告訴人余梅嬌、另證人蔡金樹於警詢時之證述相符，並
    有監視器擷取照片共36幀、告訴人臺灣銀行存簿封面及內頁
    影本在卷可考，被告犯嫌，堪以認定。
二、按共同正犯之成立，祇須具有犯意之聯絡，行為之分擔，既
    不問犯罪動機起於何人，亦不必每一階段犯行，均經參與（
    最高法院34年上字第862號判例意旨參照）；又共同正犯之
    意思聯絡，原不以數人間直接發生者為限，即有間接之聯絡
    者，亦包括在內（最高法院77年台上字第2135號判例意旨參
    照）；且其表示之方法，不以明示通謀為必要，即相互間有
    默示之合致，亦無不可；再共同實施犯罪行為之人，在合同
    意思範圍以內，各自分擔犯罪行為之一部，相互利用他人之
    行為，以達其犯罪之目的者，即應對於全部所發生之結果，
    共同負責；故共同正犯間非僅就其自己實施之行為負其責任
    ，並在犯意聯絡之範圍內，對於其他共同正犯所實施之行為
    ，亦應共同負責（最高法院32年上字第1905號判例意旨參照
    ）。是本件被告謝維嘉參與詐欺集團，並負責直接向被害人
    收取款項後繳回上層收水；縱未全程參與、分擔，然詐欺集
    團成員本有各自之分工，或係負責撥打電話從事詐騙，或係
    負責提領款項及交付偽造之公文書，或係負責招攬車手之人
    ，各成員就詐欺集團所實行之犯罪行為，均應共同負責。又
    被告與所屬詐欺集團成員共同冒用公務員名義、僭行公務員
    職權，固該當刑法第158條第1項僭行公務員職權罪之構成要
    件，然刑法既另增訂刑法第339條之4第1項頁第1款之冒用公
    務員名義詐欺取財罪，將上揭刑法第158條第1項僭行公務員
    職權罪之構成要件包攝在內，而以詐欺犯罪之加重處罰事由
    ，成為另一獨立之詐欺犯罪態樣，予以加重處罰，是上揭冒
    用公務員名義詐欺取財所為，應僅構成一罪，自不另成立刑
    法第158條第1項僭行公務員職權罪。
三、再按行為人以一參與詐欺犯罪組織，並分工加重詐欺行為，
    同時觸犯參與犯罪組織罪及加重詐欺取財罪，雖其參與犯罪
    組織之時、地與加重詐欺取財之時、地，在自然意義上非完
    全一致，然二者仍有部分合致，且犯罪目的單一，依一般社
    會通念，認應評價為一罪方符合刑罰公平原則，應屬想像競
    合犯，如予數罪併罰，反有過度評價之疑，實與人民法律感
    情不相契合。又加重詐欺罪係侵害個人財產法益之犯罪，其
    罪數計算，以被害人數、被害次數之多寡，決定其犯罪之罪
    數；核與參與犯罪組織罪之侵害社會法益，因應以行為人所
    侵害之社會全體利益為準據，認定係成立一個犯罪行為，有
    所不同。是以倘若行為人於參與犯罪組織之繼續中，先後加
    重詐欺數人財物，因行為人僅為一參與組織行為，侵害一社
    會法益，應僅就首次犯行論以參與犯罪組織罪及加重詐欺罪
    之想像競合犯，而其後之犯行，乃為其參與組織之繼續行為
    ，為避免重複評價，當無從將一參與犯罪組織行為割裂再另
    論一參與犯罪組織罪，而與其後所犯加重詐欺罪從一重論處
    之餘地（最高法院107年度台上字第1066號判決要旨參照）
    。另審酌現今詐欺集團之成員皆係為欺罔他人，騙取財物，
    方參與以詐術為目的之犯罪組織。倘若行為人於參與詐欺犯
    罪組織之行為繼續中，先後多次為加重詐欺之行為，因參與
    犯罪組織罪為繼續犯，犯罪一直繼續進行，直至犯罪組織解
    散，或其脫離犯罪組織時，其犯行始行終結。故該參與犯罪
    組織與其後之多次加重詐欺之行為皆有所重合，然因行為人
    僅為一參與犯罪組織行為，侵害一社會法益，屬單純一罪，
    應僅就「該案中」與參與犯罪組織罪時間較為密切之首次加
    重詐欺犯行，論以參與犯罪組織罪及加重詐欺罪之想像競合
    犯，而其他之加重詐欺犯行，祗需單獨論罪科刑即可，無需
    再另論以參與犯罪組織罪，以避免重複評價。是如行為人於
    參與同一詐欺集團之多次加重詐欺行為，因部分犯行發覺在
    後或偵查階段之先後不同，肇致起訴後分由不同之法官審理
    ，為裨益法院審理範圍明確、便於事實認定，即應以數案中
    「最先繫屬於法院之案件」為準，以「該案中」之「首次」
    加重詐欺犯行與參與犯罪組織罪論以想像競合。縱該首次犯
    行非屬事實上之首次，亦因參與犯罪組織之繼續行為，已為
    該案中之首次犯行所包攝，該參與犯罪組織行為之評價已獲
    滿足，自不再重複於他次詐欺犯行中再次論罪，俾免於過度
    評價及悖於一事不再理原則。至於「另案」起訴之他次加重
    詐欺犯行，縱屬事實上之首次犯行，仍需單獨論以加重詐欺
    罪，以彰顯刑法對不同被害人財產保護之完整性，避免評價
    不足（最高法院109年度台上字第3945號判決參照）。執此
    ，本件被告謝維嘉以同一參與本案犯罪組織之犯意，而先後
    涉犯前案之詐欺案件及本件，被告前案業經臺灣臺北地方檢
    察署檢察官以109年度偵字第32344號案件提起公訴、由臺灣
    臺北地方法院以110年度訴字第119號案件審理中，以該案起
    訴書、被告全國刑案資料查註表在卷可考，則被告加入本件
    詐欺集團後實施之加重詐欺取財犯行，前既業經前案起訴繫
    屬法院，則其本件所涉，自無再論以違反組織犯罪防制條例
    之必要。
四、核被告謝維嘉所為，係犯刑法第339條之4第1項第1、2款之
　　三人以上共同冒用公務員名義之加重詐欺取財罪嫌。被告謝
    維嘉與首開詐騙集團其他不詳成員間，有犯意之聯絡及行為
    之分擔，請依共同正犯論處。另被告謝維嘉前有如犯罪事實
    欄所述刑之執行紀錄，有被告之刑案資料查註紀錄表在卷可憑，
    其於徒刑執行完畢後，5年內故意再犯本件有期徒刑以上之罪
    ，為累犯，請依刑法第47條第1項規定及大法官釋字第775號
    解釋裁量加重其最低本刑。被告之犯罪所得，請依法宣告沒
    收。
五、依刑事訴訟法第251條第1項提起公訴。
    此  致
臺灣桃園地方法院
中　　華　　民　　國　 110　　年　　8 　　月　　12　　日
　　　　　　　　　　　　　　　檢　察　官　陳嘉義
本件正本證明與原本無異
中　　華　　民　　國　 110　　年　　9 　　月　　30　　日
                              書　記　官  謝舒安
附錄本案所犯法條全文：　
中華民國刑法第339條之4
犯第339條詐欺罪而有下列情形之一者，處1年以上7年以下有期
徒刑，得併科1百萬元以下罰金：
一、冒用政府機關或公務員名義犯之。
二、三人以上共同犯之。
三、以廣播電視、電子通訊、網際網路或其他媒體等傳播工具，
    對公眾散布而犯之。
前項之未遂犯罰之。